【裁判字號】    92,再,7
【裁判日期】    920929
【裁判案由】    考試
【裁判全文】
臺北高等行政法院裁定                                  九十二年度再字第七號
    再審原  告  甲○○
    再審被  告  臺灣警察專科學校
    代  表  人  乙○○
    訴訟代理人  丙○○
                丁○
右當事人間因考試事件，再審原告對最高行政法院中華民國九十一年度判字第二三三
七號判決暨本院八十九年度訴字第一四四七號判決，提起再審之訴，本院判決如左︰
    主  文
再審之訴駁回。
再審訴訟費用由再審原告負擔。
    理  由
一、按「再審之訴專屬為判決之原行政法院管轄。對於審級不同之行政法院就同一事
    件所為之判決提起再審之訴者，由最高行政法院合併管轄之。對於最高行政法院
    之判決，本於第二百七十三條第一項第九款至第十四款事由聲明不服者，雖有前
    二項之情形，仍專屬原高等行政法院管轄。」行政訴訟法第二百七十五條定有明
    文。本件再審原告前所提起之考試事件，再審原告不服本院八十九年度訴字第一
    四四七號判決，業已提起上訴，經最高行政法院判決「上訴駁回」而確定，此有
    最高行政法院九十一年度判字第二三三七號判決正本附原裁定卷可稽，足徵本件
    係由最高行政法院判決確定，而再審原告主張原判決有行政訴訟法第二百七十三
    條第一項第十三款之再審原因，依上開法條之規定，本院自有管轄權，先予敘明
    。
二、次按當事人對於行政法院之判決，提起再審之訴，須有行政訴訟法第二百七十三
    條、第二百七十四條所定情形之一者，方得為之。又再審之訴，應於訴狀內表明
    再審理由及關於再審理由之證據，行政訴訟法第二百七十七條第一項第四款亦規
    定甚明。所謂表明再審理由，必須指明確定判決有如何合於法定再審事由之具體
    情事始為相當，倘未依法表明，則其再審之訴即非合法。而行政訴訟法第二百七
    十三條第一項第十三款所謂當事人發見未經斟酌之證物，係指前訴訟程序事實審
    之言詞辯論終結前已存在之證物，因當事人不知有此證物，致未經斟酌，現始知
    之者而言。若在前訴訟程序事實審言詞辯論終結前，尚未存在之證物，本無所謂
    發現，自不得以之為再審理由。（最高法院二十九年上字第一○○五號判例意旨
    參照）
三、本件再審原告對最高行政法院九十一年度判字第二三三七號判決暨本院八十九年
    度訴字第一四四七號判決，提起再審之訴，其起訴狀雖主張依行政訴訟法第二百
    七十三條第一項第十三款提起再審之訴，但其理由僅一再重複述說其在前程序起
    訴狀所述實體法律關係之理由，而對於原判決如何具有行政訴訟法第二百七十三
    條第一項第十三款規定之再審事由，則無任何具體指摘。揆諸前開說明，其再審
    之訴為不合法，應予駁回。
四、依行政訴訟法第二百七十八條第一項、第一百零四條、民事訴訟法第九十五條、
    第七十八條，裁定如主文。
中      華      民      國    九十二    年      九      月    二十九    日
                                臺 北 高 等 行 政 法 院  第 五 庭
                                            審 判 長 法  官  張瓊文
                                                     法  官  黃清光
                                                     法  官  劉介中
右為正本係照原本作成。
如不服本裁定，應於送達後十日內向本院提出抗告狀（須按他造人數附繕本）。
中      華      民      國    九十二    年      九      月    二十九    日
                                                     書記官  黃明和


司法院資訊處製作；財團法人民間司法改革基金會備份。
